# 股权控制但不合并的情况

提问人：1017744196 时间：2017-04-15 16:29:09
陈老师你好，如果在实务中虽然持股70%，但是无法获得子公司会计账簿以及股东会议不通知我们参加，财务资料财务章等资料均被总经理卷走，且诉讼的情况下仍然不提供账簿，且律师出具法律意见书证明实质上无法控制的情况下，是否可以不纳入合并报表？
由于上述不控制的情形，拟转让该公司，公司挂失了上述资料并报纸公告后，签订股权转让协议，转让给其他关联公司，那么长股投减少，时点是在签订股权转让协议的日期还是工商登记变更完的时点呢？

回答人：chenyiwei
首先，“控制但不合并”这种说法是不成立的，互相矛盾的。 你说的情况，是大股东与总经理之间发生纠纷所导致的企业行使控制权受到一定阻碍的情形，目前股东与公司之间的关系处于非正常状态，但大股东可以寻求司法等救济措施以恢复其对该公司的控制，因此仅仅依据目前的非正常状态认定丧失控制权是不恰当的。公司行使股权处置权本身也可以作为控制权的证据之一。 另外，“公司挂失了上述资料并报纸公告后，签订股权转让协议，转让给其他关联公司”这种关联交易是否公允很难证实。如果不是关联方，很难想象第三方会接手一个“不服管”的公司，将自己的投资置于危险之中。这种情况下很难为确认转让收益的确认和计量问题获取充分、适当的审计证据，应考虑对审计意见的影响。

提问人：1017744196 时间：2017-04-17 09:04:18
股权比例上达到控制了，但是实质上无法控制也是说不通的咯？那还需要什么样的证据才可以证明其丧失控制权呢？

回答人：chenyiwei
控制的判断应遵循实质重于形式的原则，而且基于企业正常经营状态下的情况进行分析判断。这个案例目前比较尴尬，很难说达到一定条件就一定丧失了控制权。